【裁判字號】    97,消債更,112
【裁判日期】    970922
【裁判案由】    更生事件
【裁判全文】
臺灣士林地方法院民事裁定           97年度消債更字第112號
債  務  人  甲○○
                        1號3.
代  理  人  劉韋廷律師
上列當事人聲請消費者債務清理事件，本院裁定如下：
    主  文
債務人甲○○自中華民國九十七年九月二十五日十七時起開始更
生程序。
    理  由
一、按債務人不能清償債務或有不能清償債務之虞，且無擔保或
    無優先權之債務總額未逾新臺幣（下同）12,000,000元者，
    於法院裁定開始清算程序或宣告破產前，得向法院聲請更生
    ，觀諸消費者債務清理條例第3 條、第42條第1 項規定自明
    。又法院開始更生程序之裁定，應載明年、月、日、時，並
    即時發生效力，同條例第45條第1 項定有明文。
二、本件聲請意旨略以：伊有不能清償債務情事，前曾於民國95
    年間依照「中華民國銀行公會會員辦理消費金融案件無擔保
    債務協商機制」請求共同協商債務清償方案，並協商成立，
    協商條件為每月還款20,147元。伊每月收入僅薪資約28,000
    元及臺北市政府低收入戶補助金25,000元，共約53,000元，
    惟伊有五名子女，分別就讀國小、國中及高中，依法受其扶
    養，且伊之配偶因照顧子女，無法外出工作。是伊每月按協
    商條件還款後，僅剩約33,000元作為伊一家七口之生活費用
    ，已無法維持伊基本生活必要支出。故協商條件既未考量伊
    基本必要生活支出，故伊確係因不可歸責於己，致履行協商
    條件顯有重大困難。且伊無擔保及無優先權債權之債務總額
    未逾12,000,000元，復未經法院裁定開始清算或宣告破產，
    爰向本院聲請更生等語。
三、經查：債務人所主張之上開事實，業據提出中華民國銀行公
    會會員辦理消費金融案件無擔保債務協商機制協議書及無擔
    保債務還款計畫（見本院卷第25至26頁）、債務人全戶戶籍
    謄本（見本院卷第28至30頁）、財團法人金融聯合徵信中心
    當事人綜合信用報告之協商前置專用債權人清冊（見本院卷
    第20至24頁）、臺北市低收入戶卡（見本院卷第31至32頁）
    等為證，核閱屬實，堪認為真正。佐諸債務人於民國95年度
    所得僅316,478 元，96年度所得僅280,000 元等情，亦有債
    務人95年度綜合所得稅各類所得資料清單（見本院卷第27頁
    ）、96年度綜合所得稅結算申報所得資料參考清單（見本院
    卷第41頁）、債務人及其配偶、長女之台北市政府津貼匯入
    帳戶影本（見本院卷第48至60頁）在卷可稽，足見債務人之
    每月收入於履行上開協商條件後確實無法維持其基本生活必
    要支出。準此以觀，債務人主張其有不可歸責於己之事由，
    致履行協商條件顯有困難，堪認為真實。此外，復查無債務
    人有消費者債務清理條例第6 條第3 項、第8 條或第46條各
    款所定駁回更生聲請之事由存在，則債務人聲請更生，應屬
    有據，爰裁定如主文。
中    華    民    國    97    年    9     月    22    日
                  民事第二庭  法      官  古振暉
上為正本係照原本作成。
本件不得抗告。
中    華    民    國    97    年    9     月    22    日
                              書  記  官  楊錫芬


司法院資訊處製作；財團法人民間司法改革基金會備份。
